【裁判字號】    98,抗,233
【裁判日期】    980929
【裁判案由】    拍賣抵押物
【裁判全文】
臺灣臺中地方法院民事裁定               98年度抗字第233號
抗  告  人  甲○○
相  對  人  國泰人壽保險股份有限公司
法定代理人  乙○○
上列當事人間聲請拍賣抵押物事件，抗告人對於中華民國98年9
月1日本院民事庭98年度司拍字第828號所為裁定提起抗告，本院
裁定如下：
    主  文
抗告駁回。
抗告程序費用新臺幣壹仟元由抗告人負擔。
    理    由
一、按抵押權人於債權已屆清償期而未受清償者，得聲請法院拍
    賣抵押物，就其賣得價金而受清償，民法第873條第1項定有
    明文。又抵押權經設定登記後，債權人因債務屆滿未受清償
    ，依民法第873條第1項之規定，即得聲請法院拍賣抵押物，
    如對於此項法律關係有爭執時，亦應由有爭執之人提起訴訟
    ，以求解決，不得僅依抗告程序聲明其有爭執，並據為廢棄
    拍賣裁定之理由，最高法院51年台抗字第269號判例可資參
    照。是拍賣抵押物准許強制執行之裁定，係屬非訟事件裁定
    ，為裁定之法院僅就抵押權人所提出之債權憑證、抵押權設
    定契約書、他項權利證明書、土地暨建物登記謄本為形式上
    之審查，無從審酌屬於實體上法律關係之事由，抗告法院即
    本院就拍賣抵押物裁定准予強制執行事件亦應僅就形式審查
    ，不得審酌抗告人關於實體事項之抗辯事由，合先敘明。
二、本件相對人主張抗告人向其借款新台幣（下同）350萬元，
    約定有利息、遲延利息、違約金，清償日期為民國105年8月
    30日，應按月繳納本息，如有一期未履行，即喪失期限利益
    ，並以原裁定附表所示之不動產設定本金最高限額420萬元
    之抵押權作為擔保，且經依法登記，詎抗告人自98年5月10
    日起即未依約繳付本息，尚欠本金752,608元及利息、遲延
    利息、違約金，爰依法聲請拍賣抵押物等情，並提出土地、
    建物登記謄本、他項權利證明書、抵押權設定契約書、擔保
    放款借據為證。原裁定依民法第873條第1項規定，准許相對
    人之聲請，即無不合。
三、抗告意旨略以：抗告人於98年5月10日房貸本息已於同年6月
    15日繳納，若有延誤繳納，亦係依相對人規定同意給付逾期
    利息、違約金及管理費，抗告人並未違約等語。經查，抗告
    人抗告意旨，係以其與相對人間就上開債務尚有糾葛為理由
    ，係屬實體上之爭執，依上開說明，應由抗告人另行起訴，
    以資解決，本件非訟事件程序不得加以審究。是
    本件抗告為無理由，應予駁回。
四、據上論結，本件抗告為無理由，依非訟事件法第46條、第21
    條第2項、第24條第1項，民事訴訟法第495條之1第1項、第
    449條第1項、第78條，裁定如主文。
中    華    民    國    98    年    9     月    29    日
                  民事第一庭    審判長法  官  張瑞蘭
                                      法  官  陳毓秀
                                      法  官  卓進仕
正本係照原本作成。
中    華    民    國    98    年    9     月    29    日
                                      書記官  賴榮順


司法院資訊處製作；財團法人民間司法改革基金會備份。
